ja: ステープル/ピンの形状: フック付きピン; ラウンドトップピン; スクエアトップピン; ストレートスパイク; U型; その他
de: Form der Heftklammer oder Nadel: Hakenform; Rundkopf; Eckiger Kopf; Gerade Spitze; U-förmig; Sonstiges
th: รูปทรงของลวดเย็บ/หมุด: หมุดแบบห่วง; หมุดหัวกลม; หมุดหัวสี่เหลี่ยม; หมุดแหลมตรง; รูปตัว U; อื่นๆ
da: Hæfteklamme-/stiftform: Kroget pin; Round-top pin; Square-top pin; Lige spike; U-formet; Andet
nl: Vorm van nietjes/pinnen: Gehaakte pen; Ronde pen; Vierkante pen; Rechte punt; U-vormig; Overig
ru: Форма скобы или штифта: Штифт с крючком; Штифт с круглой головкой; Штифт с квадратной головкой; Прямой шип; U-образная; Другое
pt-PT: Formato do clipe/pino: Pino em gancho; Pino com cabeça redonda; Pino com cabeça quadrada; Espigão reto; Em forma de U; Outro
hu: Rögzítő/tű formája: Horogcsap; Kerek fejű tű; Szögletes fejű tű; Egyenes tüske; U alakú; Egyéb
sv: Häft-/nålform: Krokstift; Runt toppstift; Rakt toppstift; Rak spik; U-formad; Annat
hr-HR: Oblik klamerice/igle: Kukasta igla; Igla s okruglim vrhom; Igla s četvrtastim vrhom; Ravni šiljak; U obliku slova U; Ostalo
nb: Stiftens/nålens form: Hektet pinnet; Rund toppnål; Firkanttoppnål; Rett pigg; U-formet; Annet
it: Forma di spilli/puntine: Spillo con gancio; Perno con testa tonda; Perno con testa quadrata; Punta dritta; A forma di U; Altro
lt-LT: Kabės / smeigtuko forma: Smeigtukas su kabliuku; Smeigtukas su apvalia galvute; Smeigtukas su kvadratine galvute; Tiesus smaigas; U formos; Kita
pl: Kształt zszywki/szpilki: Szpilka zagięta; Szpilka z okrągłą główką; Szpilka z kwadratową główką; Prosty kolec; W kształcie litery U; Inne
en: Staple/pin shape: Hooked pin; Round-top pin; Square-top pin; Straight spike; U-shaped; Other
fi: Niitin/neulan muoto: Koukkutappi; Pyöreäkärkinen tappi; Neliökärkinen tappi; Suora piikki; U:n muotoinen; Muu
ro-RO: Forma capsei/pionezei: Pin cu cârlig; Pin cu vârf rotund; Pin cu vârf pătrat; Țepușă dreaptă; În formă de U; Altele
sl-SI: Oblika sponk/žebljičkov: Kavljasti zatič; Zatič z okroglim vrhom; Square zgornji zatič; Ravna konica; V obliki črke U; Druga
es: Forma de grapa/alfiler: Pin de enganche; Pin superior redondo; Pin superior cuadrado; Punta recta; En forma de U; Otros
sk-SK: Tvar spinky/špendlíka: Kolík s háčikom; Kolík s okrúhlou vrchnou časťou; Kolík s hranatou hornou časťou; S rovným hrotom; V tvare písmena U; Iné
zh-CN: 订书钉/别针的形状: 钩形钉; 圆头钉; 方头钉; 直钉; U 形; 其他
zh-TW: 訂書針／大頭針形狀: 鉤形針; 圓頭針; 方頭針; 直線針; U 形; 其他
el: Σχήμα συνδετήρα/πινέζας: Γάντζος καρφιτσωμένος; Στρογγυλό καρφιτσωμένος; Square-top καρφιτσωμένος; Ευθεία ακίδα; Σε σχήμα U; Άλλο
tr: Zımba/Pim şekli: Kancalı pim; Yuvarlak başlı pim; Kare başlı pim; Düz sivri uç; U şekilli; Diğer
cs: Tvar svorky/špendlíku: Háček; Špendlík s kulatou hlavičkou; Špendlík se čtvercovou hlavičkou; Rovný hrot; Tvar písmene U; Jiné
ko: 스테이플/핀 형태: 갈고리형 핀; 라운드 헤드 핀; 사각 헤드 핀; 일자형 스파이크; U자형; 기타
fr: Forme de l’agrafe ou de la pointe: Broche à crochet; Tête ronde; Tête carrée; Pointe droite; En forme de U; Autre
bg-BG: Форма на скоба/щифт: Закачен щифт; Щифт с кръгла глава; Щифт с квадратна глава; Прав щифт; U-образно; Друго
pt-BR: Formato do grampo/pino: Pino em gancho; Pino com topo arredondado; Pino com topo quadrado; Espigão reto; Em forma de U; Outro
vi: Hình dạng ghim/đinh: Ghim có móc; Ghim đầu tròn; Ghim đầu vuông; Đinh cắm thẳng; Hình chữ U; Khác